【裁判字號】    99,訴,1155
【裁判日期】    990928
【裁判案由】    妨害風化
【裁判全文】
臺灣高雄地方法院刑事判決              99年度訴字第1155號
公  訴  人  臺灣高雄地方法院檢察署檢察官
被      告  甲○○
上列被告因妨害風化案件，經檢察官提起公訴（99年度偵字第13
932 號），本院判決如下：
    主  文
甲○○無罪。
    理  由
一、公訴意旨略以：被告甲○○係址設高雄市丁○區○○○路10
    1 號「喜圓瘦身美容館」之負責人，基於意圖使成年女子與
    男子為性交行為而容留以營利之犯意，於民國99年3 月23日
    起，僱用成年女子談靈擔任美容師，並容留談靈在上址2 樓
    包廂為前來消費之男客，以手撫摸男客生殖器或使男客撫摸
    其乳房或性器官至男客射精為止之性交行為（即俗稱「半套
    」性交易），每次代價為新臺幣（下同）1,800 元，並由甲
    ○○與談靈以不詳方式分配之。嗣於99年3 月23日晚間7 時
    許，適有男客乙○○及姓名年籍不詳綽號「銘仔」之成年男
    子前往上址消費，並由談靈及不詳姓名年籍之女子分別引領
    乙○○及銘仔2 人至包廂內進行半套性交易，「銘仔」於完
    成半套性交易後，代乙○○支付1, 800元之交易費用；而乙
    ○○於99年3 月24日下午3 時再度前往上址消費時，經警臨
    檢查獲其與談靈在2 樓包箱內正欲為半套性交易行為，並扣
    得營業日報表1 張，始悉上情，因認被告涉犯刑法第231 條
    第1 項意圖使女子與他人為性交行為而容留以營利罪嫌云云
    。
二、按犯罪事實應依證據認定之，無證據不得認定犯罪事實；不
    能證明被告犯罪者，應諭知無罪之判決，刑事訴訟法第15 4
    條第2 項、第301 條第1 項分別定有明文。又事實之認定，
    應憑證據，如未能發現相當證據，或證據不足以證明，自不
    能以推測或擬制之方法為裁判基礎；且認定犯罪事實所憑之
    證據，雖不以直接證據為限，間接證據亦包括在內，然而無
    論直接證據或間接證據，其為訴訟上之證明，須於通常一般
    之人均不致有所懷疑，而得確信其為真實之程度者，始得據
    為有罪之認定，倘其證明尚未達到此一程度，而有合理之懷
    疑存在而無從使事實審法院獲得有罪之確信時，即應由法院
    為諭知被告無罪之判決（最高法院40年度台上字第86號、76
    年度台上字第4986號判例參照）。
三、公訴意旨認被告甲○○犯意圖使女子與他人為性交行為而容
    留以營利罪，無非係以證人即男客乙○○於警詢及偵訊中之
    證述、營業日報表、現場照片為論據。訊據被告堅詞否認有
    何上開犯行，並辯稱：男客乙○○與友人於99年3 月23日有
    來店裡消費，是由店內女服務生談靈為其服務，而警方在現
    場所扣得之日報表上所記載之「玲」部分，就是指談靈而言
    ，而『喜圓瘦身美容館』並無從事半套性交易服務等語。
四、經查：被告甲○○係址設高雄市丁○區○○○路101 號「喜
    圓瘦身美容館」之負責人，男客乙○○於99年3 月23日晚上
    7 時許與友人一同至「喜圓瘦身美容館」消費，並由美容師
    談靈為乙○○服務，及乙○○又於99年3 月24日下午3 時許
    ，再至上址消費等情，固據被告供承在卷，核與證人乙○○
    及證人談靈證述情節相符（見本院2 卷第16頁背面、偵卷第
    7 頁、第27頁、警卷第5 頁、第8 頁），並有高雄市政府98
    年10月28日高市府經二商字第980114004 號函附卷可佐（見
    警卷第26頁），是此部分事實應堪認定。惟證人乙○○於警
    詢及偵訊時固證稱：伊99年3 月23日晚間跟朋友一起去「喜
    圓瘦身美容館」，到房間後就換上該美容館準備的褲子，並
    沒有穿衣服；之後就趴在床上，由花名小萍之談靈按摩背部
    5 、6 分鐘後，談靈就把手伸入伊的褲子裡對伊打手槍，並
    抓伊的手去摸她的胸部及下體，伊有把手伸進去她的衣服去
    撫摸，手指亦有插進她的陰道，整個過程約有1 小時云云，
    惟此為被告甲○○堅詞否認，並與證人談靈於偵訊時證稱：
    伊沒有幫乙○○做半套性交易等語，均不相符，是尚難僅以
    證人乙○○上開證詞，即遽以推認被告意圖營利容留女子與
    男客性交之犯行；另證人乙○○於偵訊時雖證稱：98年3 月
    23日晚間消費是朋友幫伊出的，朋友說代價為1800元云云，
    惟被告於本院審理時供稱：店內消費性質及服務內容有泰式
    推拿90分鐘600 元，泰式加精油推拿是90分鐘1000元。女服
    務生與店家7 、3 分帳，如泰式加精油推拿是90分鐘1000元
    ，店家即分得300 元，女服務生分得700 元等語（見警卷第
    2 頁），則核與證人談靈於偵訊時證稱：消費時間1 個半小
    時，推精油是1000元，伊拿700 元，大姐（甲○○）拿300
    元等語則屬相符；並有警方當日在現場扣案之營業日報表1
    張在卷可稽（見警卷第18頁）。再觀之該日報表上亦載有「
    『玲』3/23」，7 ：30--9 ：00，1000」等情，亦核與證人
    談靈及被告2 人所述：男客乙○○於98年3 月23日以精油按
    摩收費金額1000元等語相符，此益足徵被告上開所辯：店裡
    僅從事精油按摩，收費1000元，由女服務生與店家各分700
    元與300 元等語，洵屬有據。再參以一般從事色情之按摩業
    者為管制客人出入及躲避警方之查緝，多會在通道或樓梯間
    另設管制監視器或警報器等物，惟「喜圓瘦身美容館」2 樓
    僅有1 間包廂，其中備有以半身布簾相隔之6 張床，此有現
    場照片在卷可參（見警卷第17頁），是以性交易行為一般均
    具有隱諱之屬性，則豈有以幾無隱蔽空間之通舖型包廂中進
    行之理？而證人乙○○於偵訊固證稱：伊第2 次（指3 月24
    日）去消費時，沒有跟談靈說價錢，上樓就直接做了云云。
    惟警方於99年3 月24日執行搜索時，並未發現乙○○與談靈
    有何性交易行為，現場亦未扣得保險套或衛生紙等，足以推
    認上開妨害風化犯罪行為之相關物證，有上開扣押物品清單
    在卷可佐（見警卷第14頁），此亦足徵證人乙○○上開證述
    ：曾於99年3 月23日與談靈在店內包廂有從事性交亦云云，
    存有疑義；另證人乙○○雖又供稱：警方查獲時，2 樓包廂
    門是被談靈鎖上的云云，然核與證人談靈於偵訊證稱：該包
    廂門是乙○○上完廁所後鎖上的等語不符；審之上開包廂中
    平日既備有6 張床以供顧客使用，則被告所經營之「洗圓瘦
    身美容館」實無將唯一之通道門鎖上鎖之理。是證人乙○○
    此部分證述，亦與事理有違，自難作為不利於被告之認定。
五、綜上所述，公訴意旨所舉之上開證據，尚難證明被告涉犯意
    圖容留成年女子與他人為性交行為以營利之犯行。復查無其
    他積極證據，足資證明被告有何其他意圖使女子與人性交而
    容留之犯行，揆諸前揭法條及說明，被告犯行既屬不能證明
    ，自應為無罪之諭知。
據上論斷，應依刑事訴訟法第301 條第1 項前段，判決如主文。
本案經檢察官丙○○到庭執行職務。
中    華    民    國    99    年    9     月    28    日
                  刑事第二庭    審判長法  官   李政庭
                                      法  官   施盈志
                                      法  官   陳航代
以上正本證明與原本無異。
如不服本判決應於收受送達後10日內向本院提出上訴書狀，並應
敘述具體理由；如未敘述上訴理由者，應於上訴期間屆滿後20日
內向本院補提理由書（均須按他造當事人之人數附繕本）「切勿
逕送上級法院」。
中    華    民    國    99    年    9     月    28    日
                                      書記官   林慧君

司法院資訊處製作；財團法人民間司法改革基金會備份。
